---
title: "Broullon"
output: html_document
---

Travail avec smp2 (prison)
==========================
```{r}
smp <- read.csv2("../mooc_stat/Data/smp2.csv")
names(smp)
```

Etude de l'âge
--------------
```{r}
hist(smp$age)
qqnorm(smp$age)
qqline(smp$age)

```

La distribution de l'âge est aproximativement normale avec une asymétrie imprtante. La courbe qqplt montre des écarts à la normalité aux ages extremes.

Evitement du danger (ed)
------------------------
```{r}
# 3 classes: 1, 2, 3
# on crée une nouvelle variable en regroupant les niveaux 1 et 2
smp$ed.b <- ifelse(smp$ed > 2, 1, 0)
# comparaison des variances
by(smp$age, as.factor(smp$ed.b), sd, na.rm = TRUE)

```

la durée d'interview médiane chez les personnes diagnostiquées comme dépressives (dep.cons = 1) est supérieure à celle des personnes diagnostiquées comme non-dépressives (dep.cons = 0) de plus de : 
```{r}
tapply(smp$dur.interv, as.factor(smp$dep.cons), median, na.rm = TRUE)

```

Donner la borne inférieure d'un intervalle de confiance à 95 % pour la corrélation linéaire (Pearson) entre les variables durée d'intervention (dur.interv) et âge (age) (3 chiffres après la virgule).
```{r}
cor.test(smp$dur.interv, smp$age)

```

Nous souhaitons vérifier si la durée d'interview (dur.interv) diffère sensiblement selon que les individus ont déjà effectué une tentative de suicide dans le passé ou non (suicide.past) à l'aide d'un test de Wilcoxon. Le degré de significativité du test est :

```{r}
wilcox.test(smp$dur.interv, smp$suicide.past)

```

Quelle est la valeur de la statistique de test (c’est-à-dire la valeur du « t », que l'on donnera pour simplifier en valeur absolue) pour un test de Student comparant les durées moyennes d'intervention (dur.interv) selon le diagnostic de dépression (dep.cons). Nous supposerons l'égalité des variances dans les deux groupes (3 chiffres après la virgule).
```{r}
t.test(smp$dur.interv ~ smp$dep.cons, var.equal = TRUE)

```

